臺灣板橋地方法院刑事判決　　　　　　　94年度訴字第1800號
公　訴　人　臺灣板橋地方法院檢察署檢察官
被　　　告　乙○○
指定辯護人　本院公設辯護人甲○○
上列被告因違反槍砲彈藥刀械管制條例案件，經檢察官提起公訴
（九十四年度核退偵字第六七○號），本院判決如下：
    主  文
乙○○未經許可，持有其他可發射子彈具有殺傷力之改造手槍，
處有期徒刑壹年捌月，併科罰金新臺幣伍萬元，罰金如易服勞役
，以新臺幣玖佰元即銀元佰元折算壹日。扣案仿FN廠一九一○
型半自動手槍製造金屬玩具手槍，換裝土造金屬槍管改造而成之
改造手槍壹枝 (槍枝管制編號：0000000000）、直徑
約八．四ｍｍ金屬彈頭之土造子彈顆，均沒收之。
    事  實
一、乙○○明知可發射金屬子彈具有殺傷力之槍砲及可供該槍枝
    使用具有殺傷力之子彈，係槍砲彈藥刀械管制條例所列管之
    槍枝及彈藥，非經中央主管機關內政部許可，不得持有，竟
    仍基於持有其他可發射子彈具有殺傷力之手槍及子彈之犯意
    ，於民國九十四年五月四日凌晨某時，在桃園縣桃園市○○
    路上之獅子王舞廳內（起訴書誤載為中壢市某處），向真實
    姓名不詳之成年男子綽號「阿輝」之人，以新臺幣四萬元代
    價，購入具有殺傷力仿FN廠一九一○型半自動手槍製造金屬
    玩具手槍，換裝土造金屬槍管改造而成之改造手槍乙枝 (
    槍枝管制編號：0000000000）及直徑約八．四ｍ
    ｍ金屬彈頭之土造子彈五顆（鑑定試射二顆，尚餘三顆），
    而持有具有殺傷力之上揭改造手槍及子彈。嗣於九十四年五
    月五日上午二時三十分許，乙○○駕駛車號六五六六－KD號
    自小客車搭載不知情之吳恩融、王建宗二人（以上二人均經
    檢察官另為不起訴處分），至臺北縣板橋市○○路「小北百
    貨」前時，為在該址埋伏之查緝毒品之員警盤詰，並將人車
    帶回臺北縣政府警察局土城分局，乙○○於犯罪未被發覺前
    ，在分局前向警員自首，並指出槍彈所在位置而報繳，經警
    循線在該車前置物箱中，查扣上揭改造手槍乙枝（含彈匣乙
    個）、改造子彈五顆（鑑定試射後餘三顆）等物。
二、案經臺北縣政府警察局土城分局移送臺灣板橋地方法院檢察
    署檢察官偵查起訴。
    理  由
一、訊據被告乙○○對於在上揭時地持有改造玩具手槍、土造子
    彈之事實均坦承不諱。又本件扣案之改造手槍及子彈經鑑定
    結果為仿FN廠一九一○型半自動手槍製造金屬玩具手槍，換
    裝土造金屬槍管改造而成之改造手槍乙枝（槍枝管制編號：
    0000000000），機械性能良好，可擊發適用之子
    彈認具殺傷力及直徑約八．四ｍｍ金屬彈頭之土造子彈五顆
    ，採樣試射二顆，均可擊發，認均具殺傷力，有內政部警政
    署刑事警察局九十四年五月十九日刑鑑字第○九四○○七五
    五三五號槍彈鑑定書一份在卷可參（詳見九十四年度核退偵
    字第六七○號卷第五頁），並有扣案改造手槍一枝、土造子
    彈五顆足稽。被告自白與事實相符，又有上開證據足資佐證
    ，事證明確，犯行洵堪認定，應依法論科。
二、核被告所為，係犯槍砲彈藥刀械管制條例第八條第四項之未
    經許可持有其他可發射子彈具有殺傷力之手槍罪及槍砲彈藥
    刀械管制條例第十二條第四項之未經許可持有子彈罪。被告
    一行為同時持有上揭改造手槍及土造子彈，係一行為觸犯數
    罪名，為想像競合犯，應依刑法第五十五條之規定從較重之
    未經許可持有其他可發射子彈具有殺傷力之手槍罪處斷。被
    告於犯罪未發覺前，在土城分局前向警員自首，並指出槍彈
    所在位置而報繳，經警循線在該車前置物箱中，查扣上揭改
    造手槍乙枝（含彈匣乙個）、改造子彈五顆等事實，業據查
    獲本案之警員丙○○、丁○○於本院審理時到庭結證屬實，
    被告犯槍砲彈藥刀械管制條例第八條、第十二條之罪，於犯
    罪未發覺前自首，並報繳其所持有之全部改造手槍、土造子
    彈，應依該條例第十八條第一項前段之規定，減輕其刑。爰
    審酌被告未經許可持有具有殺傷力之上揭手槍及土造子彈，
    已造成社會治安之潛在危險，惟於犯罪後已經坦承犯罪，深
    具悔意及其犯罪之動機、目的、手段等一切情狀，量處如主
    文所示之刑，並就罰金部分諭知易服勞役之折算標準，以資
    懲儆。扣案具殺傷力之仿FN廠一九一○型半自動手槍製造金
    屬玩具手槍，換裝土造金屬槍管改造而成之改造手槍乙枝 (
    槍枝管制編號：0000000000）及直徑約八．四ｍ
    ｍ金屬彈頭之土造子彈三顆，均屬違禁物，應依刑法第三十
    八條第一項第一款之規定，宣告沒收；至上揭查扣土造子彈
    五顆，其中於刑事警察局鑑定時所試射之二顆，於試射後僅
    餘已不具殺傷力之彈殼，既均非屬違禁物，亦非供被告犯罪
    所用之物，自無庸宣告沒收。末按，公設辯護人於本院審理
    時以被告母親罹患精神疾病、妻子甫生育一子不久，及被告
    有正當職業等由，請求就所宣告之刑為緩刑之諭知，然管制
    槍砲、彈藥、刀械，維護社會秩序、保障人民生命財產安全
    ，為槍砲彈藥刀械管制條例之立法目的，被告持有上揭槍彈
    ，已嚴重違反立法目的，且目前社會治安不佳，人民生命身
    體常受不法槍枝之威脅，為懲戒被告犯行，並達刑事之一般
    預防效果，實無從為緩刑之諭知，附此敘明。
據上論斷，應依刑事訴訟法第二百九十九條第一項前段，槍砲彈
藥刀械管制條例第八條第四項、第十二條第四項、第十八條第一
項前段，刑法第十一條前段、第五十五條、第三十八條第一項第
一款、第四十二條第二項前段，罰金罰鍰提高標準條例第二條，
現行法規所定貨幣單位折算新臺幣條例第二條，判決如主文。
本案經檢察官朱立豪到庭執行職務。
中　　華　　民　　國　　94　　年　　11　　月　　17　　日
           臺灣板橋地方法院刑事第十七庭
                     審判長法 官   張江澤
                           法 官   絲鈺雲
                           法 官   王綽光
以上正本證明與原本無異
如不服本判決應於送達後10日內向本院提出上訴狀
                           書記官　林貴卿
中　　華　　民　　國　　94　　年　　11　　月　　23　　日
附錄本案論罪科刑法條全文：
槍砲彈藥刀械管制條例第八條
槍砲彈藥刀械管制條例第十二條
